臺灣桃園地方法院刑事判決
111年度審原易字第85號
公  訴  人  臺灣桃園地方檢察署檢察官
被      告  黃小娟


指定辯護人  本院公設辯護人王暐凱                    
上列被告因詐欺案件，經檢察官提起公訴（110 年度偵字第3531
0 號、第36997 號、111 年度偵字第2174號、第3427號、第3808
號、第9330號、第20968 號），本院判決如下：
    主  文
本件公訴不受理。
    理  由
一、公訴意旨略以：被告黃小娟基於幫助他人詐欺取財之不確定
    故意，將其所申辦號碼：0000000000、0000000000號之預付
    卡電信門號，在不詳時間、不詳地點，提供予不詳詐騙集團
    使用，嗣該詐騙集團之不詳成員分別於附表一詐騙經過欄所
    示之時間，向附表一所示之被害人施用詐術，致其等陷於錯
    誤，而分別於附表一所示時間提供信用卡資料與驗證碼予該
    詐騙集團後，該詐騙集團遂以前開門號在附表所示消費平台
    上申請會員資格，再以前述詐得之信用卡資料，於附表一所
    示之各刷卡消費平台盜刷如附表一所示之金額。因認被告涉
    犯刑法第30條第1 項、第339 條第1 項之幫助詐欺取財罪嫌
    等語。
二、按同一案件繫屬於有管轄權之數法院者，由繫屬在先之法院
    審判之；而案件有依前揭規定不得為審判之情形者，應諭知
    不受理之判決，刑事訴訟法第8 條、第303 條第7 款分別定
    有明文。此項規定旨在避免對同一被告之同一犯罪事實，實
    體法上祇有一個刑罰權，再受重複裁判，有違一事不再理之
    原則；至其所稱同一案件包括實質上一罪與裁判上一罪在內
    。
三、經查：
  ㈠①被告黃小娟於民國110 年5 月20日晚間9 時9 分前之不詳時
    點，以不詳方式將其所申辦之0000-000000號行動電話SIM卡
    ，交付給真實姓名年籍不詳之詐欺集團成員使用，藉此作為
    向芬格國際股份有限公司之「豪神娛樂城」申辦帳戶「Z000
    0000000」之綁定電話之用。嗣後，取得上開遊戲帳戶之詐
    欺集團成員即基於意圖為自己不法所有之詐欺犯意，於110 
    年7月8 日上午9 時許，以暱稱「QianguanXiayu」之社群平
    台Facebook 帳號，私訊前一天在 「拼鮮水產 足度男直播
    買賣」下單之鄭明菊，偽稱自己係水產直播賣家，於直播上
    下標購買之付款方式為信用卡支付，需要提供信用卡號及授
    權碼以供付款云云，鄭明菊不疑有他，便提供其所有之台新
    銀行信用卡(卡號0000-0000-0000-0000)。詐欺集團成員即
    先後自同日晚間10時48分起至晚間11時5 分止，4 次盜用鄭
    明菊之信用卡資料用以購買「豪神娛樂城」之遊戲點數，金
    額分別為新臺幣（以下同）5000元、5 萬元、2 萬元及2 萬
    元。其中5 萬元之交易中，因鄭明菊改錯驗證碼，以致交易
    失敗。鄭明菊總共遭詐騙4 萬5000元（此為起訴書部分）；
    ②被告黃小娟將其所申辦號碼：0000000000號之預付卡手機
    門號，在不詳時間、不詳地點，提供予不詳詐騙集團使用，
    嗣該詐騙集團之不詳成員分別於附表二詐騙經過欄所示之時
    間，向附表二所示之被害人施用詐術，致其等陷於錯誤，而
    分別於附表二所示時間提供信用卡資料與驗證碼予該詐騙集
    團後，該詐騙集團遂以前開門號在附表二所示消費平台上申
    請會員資格，再以前述詐得之信用卡資料，於附表二所示之
    各刷卡消費平台盜刷如附表二所示之金額（此為移送併辦部
    分），因而涉犯幫助詐欺取財罪嫌，業經臺灣彰化地方檢察
    署檢察官以111 年度偵字第254 號案件提起公訴並於111 年
    6 月2 日繫屬於臺灣彰化地方法院及臺灣桃園地方法院檢察
    署檢察官以111 年度偵字第23909 號併辦意旨書，並經臺灣
    彰化地方法院於110 年10月17日以111 年度原簡字第14號判
    決有罪在案（下稱前案，尚未確定）等情，此有前開刑事簡
    易判決書（附件部分包含起訴書及併辦意旨書）及臺灣高等
    法院被告前案紀錄表在卷可稽。
　㈡又本件公訴意旨認被告申辦0000000000、0000000000號之預
    付卡電信門號，其中0000000000號之預付卡電信門號與前案
    起訴被告申辦並交付之行動電話號碼相同。再參酌被告於本
    院準備程序時供稱；電話號碼都是同一個時期交出去的等語
    明確（見本院審原易卷111 年10月24日準備程序筆錄第3 頁
    ），故觀諸本件公訴意旨之犯罪事實，與前案之犯罪事實，
    均係被告以同一行為交付行動電話門號之SIM卡所涉犯，雖
    本件與前案之被害人略有不同，然係一行為觸犯數罪名之想
    像競合犯，核屬具有裁判上一罪關係之同一案件。茲前案既
    已先於111 年6 月2 日繫屬臺灣彰化地方法院，而本件係於
    111年6 月15日始繫屬本院，有臺灣桃園地方檢察署111 年6
     月14日桃檢秀萬110 偵35310 字第1119066477號函上所蓋
    本院收狀戳印在卷可佐（見本院審原易卷第5 頁），是本件
    檢察官就同一案件向不同法院重複起訴，本院既係繫屬在後
    之法院，揆諸前揭規定，爰不經言詞辯論，逕為公訴不受理
    之諭知。
據上論斷，應依刑事訴訟法第303 條第7 款、第307 條，判決如
主文。
中    華    民    國   111    年    11    月    8     日
                  刑事審查庭審判長  法  官  馮浩庭
                                    法  官  李敬之
                                    法  官  呂曾達
以上正本證明與原本無異。
如不服本判決應於收受判決後20日內向本院提出上訴書狀，並應
敘述具體理由。其未敘述上訴理由者，應於上訴期間屆滿後20日
內向本院補提理由書(均須按他造當事人之人數附繕本)「切勿逕
送上級法院」。 
     　　　　　　　　　　　　　　　書記官　楊淨雲
中　　華　　民　　國　　111 　年　　11　　月　　9 　　日
附表一：
編號 被害人 是否提出告訴 詐騙經過 刷卡時間 刷卡金額 (單位：新臺幣) 刷卡消費平台 刷卡消費帳號 1 洪雅怡 是 被害人於110年6月13日下午5時31分許，在臉書上接獲不詳詐騙集團成員帳號「Xueju Hulian」之來訊，佯裝為「拼鮮水產足度男線上直播」工作人員，向被害人訛稱其昨日下單之付款網站系統有誤，需由新的網站重新下單付款云云，致其誤信而陷於錯誤，依指示進入網站輸入信用卡資料，並傳送信用卡驗證碼予「Xueju Hulian」。 110年6月13日下午6時20分 2,690元 MyCard App tiewarhut@f5.si（0000000000）     110年6月13日下午6時24分 2萬9,664元 MyCard App tiewarhut@f5.si（0000000000）     110年6月13日下午6時28分 2萬9,664元 MyCard App tiewarhut@f5.si（0000000000）     110年6月13日下午6時32分 2萬9,664元 MyCard App tiewarhut@f5.si （0000000000） 2 許慈芳 是 被害人於110年7月8日上午11時6分許，在臉書上接獲不詳詐騙集團成員帳號之來訊，佯裝為「拼鮮水產足度男線上直播」工作人員，向訛稱被害人訛稱需提供信用卡號及驗證碼始能購買商品云云，致其誤信而陷於錯誤，並傳送信用卡號及驗證碼予對方。 110年7月8日上午11時6分 5,000元 豪神娛樂城 癡漢肺炎 （0000000000）     110年7月8日上午11時31分 1萬元 豪神娛樂城 癡漢肺炎 （0000000000） 3 林素美 是 被害人於110年6月27日上午7時7分許，在臉書上接獲不詳詐騙集團成員帳號之來訊，佯裝為「佩甄藝人二手屋」之來訊，向被害人訛稱其昨日（即26日）晚上10時許，在臉書上向帳號「佩甄藝人二手屋」購買衣服，因此需要被害人提供信用卡號及驗證碼始能購買商品云云，致其誤信而陷於錯誤，並傳送信用卡號及驗證碼予對方。 110年6月27日上午8時4分 5萬元 豪神娛樂城 癡漢肺炎 （0000000000） 4 林芸榛 是 被害人於110年6月19日，在臉書上接獲不詳詐騙集團成員帳號之來訊，佯裝為帳號「振翔食品」，向被害人訛稱其昨日（即18日）晚上許，在臉書上向帳號「振翔食品」購買牛肉，因此需要被害人提供信用卡號及驗證碼始能購買商品云云，致其誤信而陷於錯誤，並傳送信用卡號及驗證碼予對方。 110年6月19日下午3時28分 5,320元 鹿哥商店（購買之點數儲值於金好運娛樂城） 方雅虹 （0000000000）     110年6月19日下午3時37分 1萬5390元 鹿哥商店（購買之點數儲值於金好運娛樂城） 方雅虹 （0000000000） 5 李文生 是 不詳詐騙集團成員於110年7月4日向被害人透過LINE傳訊，佯裝為LINE帳號「拼鮮直播」之人，向被害人訛稱倘欲購買商品，需提供信用卡號及驗證碼始能購買商品云云，致其誤信而陷於錯誤，於110年7月10日晚上7時36分許請被害人姪女李恩嫻，傳送信用卡號及驗證碼予對方。 110年7月10日晚上7時50分 1,000元 豪神娛樂城 癡漢肺炎 （0000000000）     110年7月10日晚上8時15分 5萬元 豪神娛樂城 癡漢肺炎 （0000000000） 6 朱佩汶 是 不詳詐騙集團成員於110年7月4日佯裝臉書「翔飛鸚鵡」粉絲團，向被害人父親傳訊訛稱需提供信用卡號及驗證碼始能購買商品云云，致其誤信而陷於錯誤，於110年7月10日晚上7時36分許請被害人，傳送信用卡號及驗證碼予對方。 110年7月2日晚上6時40分 5,000元 豪神娛樂城 癡漢肺炎 （0000000000） 7 陳玉美 否 被害人於110年6月27日上午11時30分許，在臉書上接獲不詳詐騙集團成員帳號之來訊，佯裝為「佩甄藝人二手屋」之來訊，向被害人訛稱其於同日午夜0時30分許，在臉書上向帳號「佩甄藝人二手屋」購買衣服漏刷500元，因此需要被害人提供信用卡號及驗證碼補款始能購買商品云云，致其誤信而陷於錯誤，並傳送信用卡號及驗證碼予對方。 110年6月27日中午12時3分 2,000元 豪神娛樂城 癡漢肺炎 （0000000000）     110年6月27日中午12時8分 5萬元 豪神娛樂城 癡漢肺炎 （0000000000）     110年6月27日中午12時18分 2萬元 豪神娛樂城 癡漢肺炎 （0000000000） 
附表二：
編號 被害人 是否提出告訴 詐騙方式 刷卡時間（IP位置） 刷卡金額 (單位：新臺幣) 刷卡消費平台 刷卡消費帳號 1 許慈芳 有 假網購 110年7月8日上午11時6分許 1萬元 藍新豪神娛樂城 Z0000000000 （暱稱：癡漢肺炎）     110年7月8日上午11時31分許  5,000元 藍新豪神娛樂城  Z0000000000 （暱稱：癡漢肺炎） 2 楊依蓉 有 假網購 110年7月2日晚上8時25分許  1,000元 碩網向上國際科技股份有限公司 Z0000000000 （暱稱：防疫達人）     110年7月2日晚上8時32分許  9萬8,700元 碩網向上國際科技股份有限公司 Z0000000000 （暱稱：防疫達人）     110年7月2日晚上8時39分  2萬元 藍新豪神娛樂城 Z0000000000 （暱稱：防疫達人）